臺灣板橋地方法院刑事裁定　　　　　　　 96年度簡抗字第3號
抗　告　人
即　被　告　甲○○
上列抗告人因詐欺案件，不服本院中華民國96年7 月19日裁定（
96年度簡字第3233號），提起抗告，本院裁定如下：
    主  文
抗告駁回。
    理  由
一、本件抗告意旨略以：抗告人未於民國96年6 月8 日收到鈞院
    96年度簡字第3233號簡易判決，上開簡易判決僅經警局管區
    派出所電話通知領取，其寄存送達是否不合法，且上開簡易
    判決同一案件，前已經臺灣臺南地方法院判刑確定，並已執
    行完畢，本案應為免訴判決云云。
二、本院查：
    (一)提起上訴，應自判決送達後十日內為之；原審法院認為上
      訴不合法律上之程式或法律上不應准許或其上訴權已經喪
      失者，應以裁定駁回之，刑事訴訟法第349 條、第362 條
      前段分別定有明文。又送達不能於應受送達人住居所、事
      務所或營業所行之，或將文書付與有辨別事理能力之同居
      人或受僱人者，得將文書寄存送達地之自治或警察機關，
      並作送達通知書兩份，一份黏貼於應受送達人住居所、事
      務所、營業所或其就業處所門首，另一份置於該送達處所
      信箱或其他適當位置，以為送達，並自寄存之日起，經十
      日發生效力，民事訴訟法第138 條第1 項、第2 項規定甚
      詳，而依刑事訴訟法第62條，此項規定於刑事訴訟文書之
      送達，亦有準用。又對簡易判決之上訴，準用第三編上訴
      第一章通則及第二章第二審之規定，刑事訴訟法第455 條
      之1 第3 項亦定有明文。
    (二)本件抗告人即被告甲○○詐欺案件，經原審法院於96年5
      月28日判決，於同年6 月8 日寄存於被告住所轄區警局即
      臺北縣政府警察局三重分局慈福派出所，以為送達，有送
      達證書附卷可稽，參照前述說明，該寄存送達應經十日即
      於同年6 月18日發生效力，是抗告人上訴第二審之期間加
      上在途期間二日，應至同年6 月30日（星期六）屆滿，又
      因該上訴期間屆滿末日為星期六之休息日，依民法第122
      條規定，即以其休息日之次日即同年7 月2 日（星期一）
      代之。惟抗告人竟遲至同年7 月13日始向原審法院提出上
      訴狀，此亦有其上訴狀上所蓋本院收狀戳印可按，故其提
      起第二審上訴，顯已逾期。至抗告人雖指稱其未於96年6
      月8 日實際收受原審簡易判決，質疑原審簡易判決僅經警
      局管區派出所電話通知領取，此寄存送達不合法云云，但
      本件原審簡易判決既經依法寄存送達於被告住所轄區警局
      即臺北縣政府警察局三重分局慈福派出所，即屬合法送達
      ，抗告人上開所稱顯有誤會。另抗告人執稱本件同一案件
      前業經臺灣臺南地方法院判決確定，執行完畢，本件應為
      免訴判決云云，經查其所稱上開臺灣臺南地方法院96年度
      簡字第492 號刑事簡易判決，所認事實係抗告人於95年8
      月30日，在臺北市新店市，販售其所有之中國信託商業銀
      行正義分行帳戶存摺等物，幫助詐欺集團供作詐騙被害人
      匯款使用，此有該簡易判決在卷可參，核與本件簡易判決
      所認抗告人係於95年8 月25日至26日間某日，在不詳地點
      ，販售其所有之安泰商業銀行建國分行帳戶存摺等物，幫
      助詐欺集團供作詐騙被害人匯款使用之犯罪事實，其犯罪
      時間、地點及販售之銀行帳戶存摺均屬有異，此二案件是
      否同一案件已有可議，縱可認屬同一案件，抗告人此部分
      理由之主張，亦與本件原審以其上訴逾期為由，駁回其上
      訴之裁定無涉，無從據為撤銷原裁定之理由。綜上所述，
      本件抗告人之上訴既已逾期，則原審駁回抗告人之上訴，
      並無不合。本件抗告，並無理由，應予駁回。
三、據上論斷，應依刑事訴訟法第412 條，裁定如主文。
中　　華　　民　　國　　96　　年　　9 　　月　　5 　　日
　　　　　　　　刑事第三庭  審判長法  官  王  屏  夏
　　　　　　　　　　　　　　　　  法　官  王  偉  光
　　　　　　　　　　　　　　　　  法　官  彭  全  曄
以上正本證明與原本無異
不得再抗告
                                  書記官  吳  詩  琳
中　　華　　民　　國　　96　　年　　9 　　月　　5 　　日
